最高法院刑事判決　　　　　　　　　　　　　　　　八十八年度台上字第八二八號
　　上訴人　甲○○
右上訴人因違反麻醉藥品管理條例案件，不服台灣高等法院台中分院中華民國八十七
年十一月十一日第二審更審判決（八十七年度上更(一)字第一三八號，起訴案號：台灣
台中地方法院檢察署八十五年度偵字第一○○四一、一七五四四號），提起上訴，本
院判決如左：
    主  文
上訴駁回。
    理  由
按刑事訴訟法第三百七十七條規定：上訴於第三審法院，非以判決違背法令為理由，
不得為之。是提起第三審上訴，應以原判決違背法令為理由，係屬法定要件；且必須
依據卷內資料為具體之指摘，並足據以辨認原判決已具備違背法令之形式，始屬相當
。本件上訴人甲○○上訴意旨略稱：(一)原判決認定上訴人於民國八十五年九月十日十
五時許，以安非他命每小包一公克新台幣（下同）一千元之價格販賣予陳建仁一次，
但此次安非他命之來源如何﹖並未詳予記載，尚有不合。(二)原判決事實認定上訴人於
八十五年九月八日十八時許販賣安非他命予楊中山一次，又記載楊中山、陳建仁其後
稱上訴人僅幫購買安非他命，並非販賣云云，不無矛盾。(三)證人陳建仁、楊中山雖於
警訊中供證上訴人販賣安非他命予伊等云云，但於審理中即稱係委託上訴人代為購買
安非他命，並非向上訴人購買等情，先後不一致，足見其等於警訊係遭受不正方法逼
供致為與事實不合之供證，原判決採其等於警訊中之供證為認定上訴人犯罪之證據，
即屬違法。另上訴人明知販賣安非他命係重大違法行為，苟非遭受警員逼供，斷無於
警訊供承販賣安非他命之可能，原審未詳予調查，即採上訴人警訊中之自白，認定上
訴人有非法販賣安非他命犯行，亦屬不合。惟查原判決認定上訴人基於非法販賣化學
合成麻醉藥品安非他命圖利之概括犯意，先以每小包一‧二公克一千元之代價，向不
詳姓名綽號「廖仔」之人購入安非他命後，再將之每小包含袋重約一公克價格一千元
連續非法販賣予楊中山二次、每次一小包，販賣予陳建仁一次一小包，從中得利，經
警查獲等情，因將第一審論處上訴人連續非法販賣化學合成麻醉藥品罪刑部分之判決
撤銷，改判仍論處同一罪刑，業已明其所憑之證據及認定之理由，並以從上訴人與
證人楊中山警訊、偵查中之供詞，及證人陳建仁於警訊中之供證，足可認定上訴人確
有上開犯行；又證人陳建仁、楊中山與上訴人熟稔，並無仇怨，苟無事實，應無設詞
誣攀上訴人之理，其等於警訊或偵查中之供證，復與上訴人於警訊、偵查中之供述符
合，顯係事實，堪為認定上開事實之證據；上訴人嗣後辯稱未販賣安非他命，僅代陳
建仁、楊中山購買云云，及陳建仁、楊中山嗣後附和之詞，均係飾卸之詞，不足採信
；又從上開所認定之事實觀之，足認上訴人係有營利之意圖；俱分別於理由內予以指
駁及說明。從形式上觀察，原判決尚無違背法令之情形存在。上訴意旨(一)、(二)乃徒就
原判決已於事實欄明白認定並於理由內詳予指駁說明之事項，重為事實上之爭執，俱
不足據以辨認原判決已具備何種違背法令之形式。另上訴人於偵查中仍供承其有非法
販賣安非他命之犯行，證人陳建仁、楊中山於第一審中仍供證上訴人確有上開非法販
賣安非他命犯行（見第一審卷第一九、三二頁），足見其等於警訊中之供詞，係與事
實符合，難認遭受警方逼供，縱令原判決對上訴人此項主張未加以說明，亦顯然於判
決結果無影響，依刑事訴訟法第三百八十條規定，上訴意旨(三)仍非適法之第三審上訴
理由。綜上所述，應認本件之上訴為違背法律上之程式，爰從程序上予以駁回。
據上論結，應依刑事訴訟法第三百九十五條前段，判決如主文。
中      華      民      國    八十八    年      二      月    二十五    日
                              最高法院刑事第十庭
                                  審判長法官  曾  有  田
                                        法官  林  永  茂
                                        法官  陳  宗  鎮
                                        法官  劉  介  民
                                        法官  黃  正  興
      右正本證明與原本無異
                                              書  記  官
中      華      民      國    八十八    年      三      月      一      日
